sk-SK: Typ oka pre bábiky: Animované/digitálne oči; Vsadené akrylové oči; Vsadené sklenené oči; Svietiace LED oči; Maľované oči; Zatváracie oči (otvorené/zatvorené); Žmurkací mechanizmus; Iné
fr: Type d’yeux de la poupée: Yeux animés/numériques; Yeux incrustés en acrylique; Yeux incrustés en verre; Yeux lumineux à LED; Yeux peints; Yeux dormeurs (ouverts/fermés); Mécanisme de clignement; Autre
zh-TW: 娃娃眼睛類型: 動態/數位眼睛; 壓克力鑲嵌眼睛; 玻璃鑲嵌眼睛; LED 發光眼睛; 彩繪眼睛; 睡眠眼睛 (可開/閉); 眨眼/閃爍機制; 其他
el: Τύπος ματιού κούκλας: Κινούμενα/ψηφιακά μάτια; Ένθετα ακρυλικά μάτια; Ένθετα γυάλινα μάτια; Μάτια που φωτίζονται (LED); Ζωγραφιστά μάτια; Μάτια ύπνου (ανοίγουν/κλείνουν); Μηχανισμός κλεισίματος/ανοιγοκλεισίματος ματιών; Άλλο
de: Art der Puppenaugen: Animierte/digitale Augen; Eingesetzte Acrylaugen; Eingesetzte Glasaugen; LED-Leuchtaugen; Gemalte Augen; Schlafaugen (öffnen/schließen); Zwinker-/Blinkmechanismus; Sonstige
hu: Baba szemtípusa: Animált/digitális szemek; Beültetett akrilszemek; Beültetett üvegszemek; LED-es világító szemek; Festett szemek; Alvós szemek (nyitódó/csukódó); Kacsintó/pislogó mechanizmus; Egyéb
da: Dukkeøjetype: Animerede/digitale øjne; Indsatte akryløjne; Indsatte glasøjne; LED-øjne med lys; Malede øjne; Soveøjne (åbne/lukke); Blinkemekanisme; Anden
nl: Pop oogtype: Geanimeerde/digitale ogen; Ingezette acryl ogen; Ingezette glazen ogen; Oplichtende led-ogen; Geschilderde ogen; Slaapogen (open/dicht); Knippermechanisme; Overig
vi: Loại mắt búp bê: Mắt hoạt hình/kỹ thuật số; Mắt acrylic gắn trong; Mắt thủy tinh gắn trong; Mắt đèn LED; Mắt vẽ; Mắt ngủ (nhắm/mở); Cơ chế nháy mắt/chớp mắt; Khác
zh-CN: 玩偶眼睛类型: 动画/数字眼睛; 亚克力镶嵌眼; 玻璃镶嵌眼; LED 发光眼睛; 绘眼; 睡眠眼 (睁眼/闭眼); 眨眼机制; 其他
en: Doll eye type: Animated/digital eyes; Inset acrylic eyes; Inset glass eyes; LED light-up eyes; Painted eyes; Sleep eyes (open/close); Wink/blink mechanism; Other
sv: Dockögontyp: Animerade/digitala ögon; Infällda akrylögon; Infällda ögon av glas; Upplysta LED-ögon; Målade ögon; Blunddockeögon (öppna/stäng); Blinkmekanism; Övrigt
tr: Bebek gözü tipi: Hareketli/dijital gözler; Akrilik gözler; Cam gözler; LED ışıklı gözler; Boyalı gözler; Uyku gözleri (açılıp kapanan); Göz kırpma mekanizması; Diğer
pl: Typ oczu lalki: Oczy animowane/cyfrowe; Wstawiane oczy akrylowe; Wstawiane oczy szklane; Świecące oczy LED; Malowane oczy; Zamykane oczy (otwarte/zamknięte); Mechanizm mrugania; Inne
hr-HR: Tip lutkinog oka: Animirane/digitalne oči; Umetnute akrilne oči; Umetnute staklene oči; Svjetleće LED oči; Naslikane oči; Oči koje spavaju (otvaranje/zatvaranje); Mehanizam za namigivanje / treptanje; Ostalo
pt-BR: Tipo de olho de boneca: Olhos animados/digitais; Olhos de acrílico inseridos; Olhos de vidro inseridos; Olhos iluminados por LED; Olhos pintados; Olhos móveis (abrem/fecham); Mecanismo de piscar; Outro
ro-RO: Tip ochi de păpușă: Ochi animați/digitali; Ochi acrilici inserați; Ochi de sticlă inserați; Ochi luminați cu LED; Ochi pictați; Ochi care se închid (deschis/închis); Mecanism de clipire; Altele
es: Tipo de ojo de la muñeca: Ojos animados/digitales; Ojos acrílicos insertados; Ojos de vidrio insertados; Ojos con luz LED; Ojos pintados; Ojos durmientes (abren/cierran); Mecanismo para guiñar/parpadear; Otro
th: ประเภทดวงตาของตุ๊กตา: ตาแอนิเมชัน/ดิจิทัล; ตาอะคริลิกแบบฝัง; ตากระจกแบบฝัง; ตาติดไฟ LED; ตาแบบเพนต์; ตาหลับได้ (ลืม/หลับ); กลไกขยิบตา/กะพริบตา; อื่นๆ
fi: Nuken silmätyyppi: Animoidut/Digitaaliset silmät; Upotetut akryylisilmät; Upotetut lasisilmät; LED-valosilmät; Maalatut silmät; Nukkumasilmät (aukeavat/sulkeutuvat); Iskusilmä-/räpytysmekanismi; Muu
nb: Dukkeøyetype: Animerte/digitale øyne; Innfelte akryløyne; Innfelte glassøyne; LED-øyne med lys; Malte øyne; Soveøyne (åpne/lukke); Blunke-/blinkemekanisme; Annet
ja: ドールアイタイプ: アニメーション/デジタルアイ; アクリルアイ; グラスアイ; LEDライトアップアイ; ペイントアイ; スリープアイ (開閉式); ウィンク/まばたき機構; その他
it: tipo occhi da bambola: Occhi animati/digitali; Occhi in acrilico applicati; Occhi in vetro applicati; Occhi con luci LED; Occhi dipinti; Occhi che si chiudono (aperti/chiusi); Meccanismo di ammiccamento/battito di ciglia; Altro
ru: Тип глаз куклы: Анимированные/цифровые глаза; Вставные акриловые глаза; Вставные стеклянные глаза; Светящиеся глаза (светодиоды); Нарисованные глаза; Спящие глаза (открываются/закрываются); Механизм подмигивания/моргания; Другое
ko: 인형 눈 유형: 애니메이션/디지털 눈; 인셋 아크릴 눈; 인셋 유리 눈; LED 발광 눈; 페인팅 눈; 수면 눈(뜨고 감기); 윙크/깜빡임 메커니즘; 기타
sl-SI: Tip lutkinega očesa: Animirane/digitalne oči; Vstavljene akrilne oči; Vstavljene steklene oči; Oči z LED-osvetlitvijo; Naslikane oči; Speče oči (odprte/zaprte); Mehanizem za mežikanje; Drugo
bg-BG: Тип очи на куклата: Анимирани/цифрови очи; Вградени акрилни очи; Вградени стъклени очи; Светещи LED очи; Нарисувани очи; Спящи очи (отваряне/затваряне); Механизъм за намигване/мигане; Друго
cs: Typ oka pro panenky: Animované/digitální oči; Vložené akrylové oči; Vložené skleněné oči; Svítící LED oči; Malované oči; Zavírací oči; Mechanismus mrkání; Ostatní
lt-LT: Lėlės akių tipas: Animuotos / skaitmeninės akys; Įdėtos akrilo akys; Įdėtos stiklo akys; Šviečiančios LED akys; Nupieštos akys; Miego akys (atsimerkia / užsimerkia); Mirksėjimo mechanizmas; Kita
pt-PT: Tipo de olho de boneca: Olhos animados/digitais; Olhos de acrílico embutidos; Olhos de vidro embutidos; Olhos com iluminação LED; Olhos pintados; Olhos que dormem (abrem/fecham); Mecanismo para piscar o olho; Outro